臺灣臺中地方法院刑事判決　　　　　　100年度侵訴字第149號
公　訴　人　臺灣臺中地方法院檢察署檢察官
被　　　告　0000-0000.
 選任辯護人　廖志堯律師
上列被告因妨害性自主罪案件，經檢察官提起公訴（100 年度偵
字第18807 號），本院判決如下：
    主    文
0000-000000B對未滿十四歲女子犯強制猥褻罪，處有期徒刑年
貳月；又成年人故意對少女犯乘機猥褻罪，處有期徒刑壹年；又
成年人故意對少女犯乘機猥褻罪，處有期徒刑壹年。應執行有期
徒刑肆年。
    犯罪事實
一、代號0000-000000B（真實姓名年籍詳卷，下稱甲男）係代號
    0000-000000 （民國87年9 月生，真實姓名年籍詳如卷附對
    照表，下稱A 女）之親生父親，二人具有家庭暴力防治法第
    3 條第3 款所定直系血親之家庭成員關係。甲男明知A 女係
    未滿14歲之女子，理應善盡父親職責，妥為扶養、教育，惟
    竟為逞一時私慾而罔顧人倫，對A 女為下列之行為：
  (一)於100 年6 月16日至18日間之某日凌晨3 、4 時許，酒後未
    影響其辨識能力之情形下，在其與A 女位於臺中市○○區○
    ○街之住處房間內，見A 女已入睡，竟基於對於未滿14歲女
    子為強制猥褻之犯意，伸手進入A 女之內衣內，揉、捏A 女
    之胸部，A 女因而驚醒，並以手撥開甲男之手以表示反對，
    甲男仍不顧A 女出手抗拒，違反A 女意願，接續將手伸入A
    女內褲內，撫摸A 女陰部，A 女遂轉身背對甲男，甲男乃用
    腳將A 女身體扳回使之平躺，並強拉A 女之手撫摸其陰莖，
    而以此方法對A 女強制猥褻得逞。
  (二)於100 年7 月上旬至中旬間之某日下午2 時30分至4 時30分
    間之某時許，在其與A 女位於臺中市○○區○○街之上開住
    處房間內，見A 女躺在地舖上閉著眼睛睡覺，而基於乘機猥
    褻之犯意，將手伸進A 女之內衣內，撫摸、揉捏A 女之胸部
    ，而猥褻得逞；A 女於甲男為上開行為時，雖尚未入睡，但
    因甚感疲累亟想睡覺，乃繼續閉眼睡覺而無任何反應，其後
    ，甲男即自行停止猥褻行為，並離開上開房間。
  (三)於100 年7 月間即其為前揭(二)所示行為後之翌日凌晨1 、2
    時許，酒後未影響其辨識能力之情形下，在其與A 女位於臺
    中市○○區○○街之上開住處房間內，見A 女已熟睡，而基
    於乘機猥褻之犯意，將手伸進A 女之內衣內，撫摸、揉捏A
    女之胸部，而猥褻得逞；A 女因甲男上開行為而驚醒，乃發
    出「喂、喂、喂」之聲音，並扭動身體，甲男遂停止其猥褻
    行為。
  (四)嗣於100 年7 月10幾、20日許，A 女因在其同學家中，與同
    學言談間不慎提及上開遭甲男猥褻情事，為其同學母親獲悉
    ，並轉知A 女學校老師上情，而由老師撥打113 專線通報後
    ，始查悉上情。
二、案經A 女及其母代號0000-000000A（下稱B 女，真實姓名年
    籍詳卷）訴由臺中市政府警察局婦幼警察隊報告臺灣臺中地
    方法院檢察署檢察官偵查起訴。
    理    由
壹、證據能力方面：
一、按檢察官職司追訴犯罪，就審判程式之訴訟構造言，檢察官
    係屬與被告相對立之當事人一方，偵查中對被告以外之人所
    為之偵查筆錄，或被告以外之人向檢察官所提之書面陳述，
    性質上均屬傳聞證據。自理論上言，如未予被告反對詰問、
    適當辯解之機會，一律准其為證據，似有違當事人進行主義
    之精神，對被告之防禦權亦有所妨礙；然而現階段刑事訴訟
    法規定檢察官代表國家偵查犯罪、實施公訴，必須對於被告
    之犯罪事實負舉證之責，依法其有訊問被告、證人及鑑定人
    之權，證人、鑑定人且須具結，而實務運作時，偵查中檢察
    官向被告以外之人所取得之陳述，原則上均能遵守法律規定
    ，不致違法取供，其可信性極高，為兼顧理論與實務，乃於
    修正刑事訴訟法時，增列第159 條之1 第2 項，明定被告以
    外之人（含被害人、證人等）於偵查中向檢察官所為陳述，
    除顯有不可信之情況者外，得為證據，並於92年9 月1 日施
    行（最高法院94年度臺上字第7416號判決意旨參照）。又所
    謂「顯有不可信性」，係指陳述是否出於供述者之真意、有
    無違法取供情事之信用性而言，故應就偵查或調查筆錄製作
    之原因、過程及其功能等加以觀察其信用性，據以判斷該傳
    聞證據是否有顯不可信或有特別可信之情況而例外具有證據
    能力，並非對其陳述內容之證明力如何加以論斷，二者之層
    次有別，不容混淆（最高法院94年度臺上字第629 號判決要
    旨可參）。再按證人應命具結，但未滿16歲者，不得令其具
    結，刑事訴訟法第186 條第1 項第1 款定有明文。查證人即
    告訴人A 女、告訴人之弟0000-000000C於偵訊中所為之陳述
    ，因渠等均未滿16歲，方未行具結，且無證據顯示渠等於受
    檢察官訊問之證述係遭受強暴、脅迫、詐欺、利誘等外力干
    擾情形或在影響其之心理狀況致妨礙其等自由陳述等顯不可
    信之情況下所為，是渠等於偵訊時之陳述，既無顯不可信情
    況，依上開說明，自具有證據能力；另證人B 女（即A 女之
    母）於100 年8 月29日在檢察官偵查中所為之證述，及證人
    代號0000-000000D（即A 女之外祖母，真實姓名年籍詳卷）
    、代號0000-000000E（即A 女同學之母，真實姓名年籍詳卷
    ）於檢察官偵查中所為之證述，固均屬被告以外之人於審判
    外之陳述而為傳聞證據，惟渠等於偵查中作證前，既經檢察
    官告以具結義務及偽證處罰並命朗讀後具結，以偽證罪責擔
    保其證詞之真實性，且其等作成證詞之過程並無顯不可信之
    狀況，依上說明，自亦均具有證據能力。
二、次按刑事訴訟法第158 條之3 規定：「證人、鑑定人依法應
    具結而未具結者，其證言或鑑定意見，不得作為證據」，其
    立法理由乃在擔保該證言或鑑定意見，係據實陳述或公正誠
    實之可信性，故未依法具結者，依證據絕對排除法則，當然
    無證據能力，而不得作為證據，自不得因當事人於審判程序
    之同意，逕認該未經具結之證言或鑑定意見，亦得作為證據
    ，此於適用同法條（第159 條之5 ）第2 項所定「視為有前
    項之同意」之情形者，亦應受上揭第158 條之3 規定之限制
    。最高法院94年度臺上字第3277號刑事判決意旨可資參照。
    而被害人、告訴人均係被告以外之人，其在偵查、審理中所
    為被害經過之陳述，仍應居於證人之地位，依法具結，以擔
    保其供述之信用性與憑信性。倘未行具結，按諸刑事訴訟法
    第158 條之3 之規定，不得作為證據。最高法院95年度臺上
    字第6130號刑事裁判意旨亦揭示甚詳。查證人即告訴人B 女
    於100 年8 月23日、100 年9 月7 日、100 年9 月16日檢察
    官訊問時之證述，及證人代號0000-000000F（即A 女之母友
    人，真實姓名年籍詳卷）於檢察官訊問時之證述，均未踐行
    具結程序，參照上開說明，其等於檢察官訊問時關於被告各
    項行為之證述，自無證據能力。
三、另按除顯有不可信之情況外，公務員職務上製作之紀錄文書
    、證明文書；從事業務之人於業務上或通常業務過程所須製
    作之紀錄文書、證明文書，得為證據，刑事訴訟法第159 條
    之4 、第1 款第2 款分別定有明文。查卷附臺中市家庭暴力
    及性侵害防治中心製作之A 女輔導紀錄，乃為公務員職務上
    製作之紀錄文書，核其製作過程尚無不法或不當，並無顯不
    可信之情形，依上開規定，上述證據資料應有證據能力。
四、再按性侵害犯罪防治法第10條第1 項「醫院、診所對於被害
    人，不得無故拒絕診療及開立驗傷診斷書」、第3 項「第1
    項驗傷診斷書之格式，由中央衛生主管機關會商有關機關定
    之」之規定，依同法第11條第1 項相關規定，係為防治性侵
    害犯罪及保護被害人權益，對於被害人驗傷及取證所為之特
    別規定，其依此項規定所製作之驗傷診斷書，應屬刑事訴訟
    法第159 條第1 項「法律有規定」之傳聞證據之例外（最高
    法院95年度臺上字第5026號判決意旨參照）。查卷附行政院
    衛生署臺中醫院開立之受理疑似性侵害事件驗傷診斷書，為
    依性侵害犯罪防治法第10條第1 項之規定開立之驗傷診斷書
    ，依前開判決要旨，應屬刑事訴訟法第159 條第1 項「法律
    有規定」之傳聞證據之例外，而有證據能力。
五、末按被告以外之人於審判外之陳述，經當事人於審判程式同
    意作為證據，法院審酌該言詞陳述或書面陳述作成時之情況
    ，認為適當者，亦得為證據；當事人、代理人或辯護人於法
    院調查證據時，知有第159 條第1 項不得為證據之情形，而
    未於言詞辯論終結前聲明異議，視為有前項之同意，刑事訴
    訟法第159 條之5 定有明文。查本件判決其餘後述引為證據
    之被告以外之人於審判外之言詞及書面陳述，均已於本院調
    查證據程序及審理期日提示並告以要旨後，檢察官、被告及
    辯護人均知悉該等證據係被告以外之人於審判外之陳述，而
    均未於言詞辯論終結前表示異議，本院審酌上開證據作成時
    之情況，認為適當，依刑事訴訟法第159 條之5 第1 項、第
    2 項規定，均應有證據能力。
六、另傳聞法則乃對於被告以外之人於審判外之言詞或書面陳述
    而為之規範，本件判決以下所引用之非供述證據，無刑事訴
    訟法第159 條第1 項規定傳聞法則之適用，經本院於審理時
    依法踐行調查證據程序，檢察官及被告均不爭執各該證據之
    證據能力，且與本案待證事實具有自然之關聯性，亦查無依
    法應排除其證據能力之情形，依法自得作為證據。
貳、認定犯罪事實所憑之證據及理由：
    訊據被告甲男矢口否認有上開加重強制猥褻及乘機猥褻之犯
    行，辯稱：伊於前揭犯罪事實欄一(一)、(三)所示時間，均因喝
    了很多酒，精神及意識狀況不好，不清楚自己做了什麼事情
    ，但就犯罪事實欄一(二)所示部分，當時係伊休息時間，且下
    午仍需上班，並未喝酒，伊意識清楚，並沒有對A 女為猥褻
    行為云云。惟查：
一、被告分別於前揭時地，對A 女為上開強制猥褻及乘機猥褻犯
    行，業據證人A 女於警詢、偵查中及本審審理時證述綦詳，
    詳述如下：
  (一)證人A 女於警詢時證述：伊母親於94年7 月29日與伊父親即
    被告分居，平常由被告照顧伊與弟弟，家中有2 間房間，1
    間係伊舅舅房間，1 間係伊與弟弟及被告之房間，伊與弟弟
    同睡一張床，被告則打地舖。被告曾摸過伊身體3 次，第1
    次係於今年（100 年）6 月16日伊畢業典禮之後1 、2 天左
    右凌晨3 時許，當時伊正在睡覺，伊從床上滾到地板上，變
    成睡在地舖上，被告喝醉酒回家，將手伸進伊內衣裏揉伊胸
    部，伊不知道時間多久，伊醒來時被告的手就在伊胸部亂捏
    ，伊將被告的手撥掉，被告又伸回來，將伊上衣往上掀，手
    掌再往下伸進伊內褲裏，撫摸伊尿尿的地方，約10秒左右，
    伊翻身躲開被告，被告將伊手拉過去，用伊的手握住其生殖
    器約1 、2 秒，當時被告沒有穿內褲，伊不敢睜開眼睛看，
    遂趕緊跑去廁所，被告有跑出來看伊在做什麼，接著又回去
    睡覺，當時伊弟弟在睡覺，舅舅在當兵，伊覺得很害怕，所
    以在廁所內唸經快1 小時，才回房間睡在弟弟旁邊，這一次
    被告並沒有將手指插入伊尿尿的地方、肛門或其他地方，被
    告摸伊的時候，伊尿尿的地方並不會痛，當時伊怕被告會像
    以前一樣喝醉酒打人，所以在整個過程中都沒有講話，只有
    將被告的手撥開，因為伊怕被告會清醒過來打伊；第2 次係
    於100 年7 月初至中旬之間，下午約2 時30分至4 時30分之
    間，因伊父親係擔任廚師工作，該段時間為其午休時間，當
    時伊在房間內正要睡午覺，被告就回來要睡午覺，伊即睡床
    上，被告睡地板，之後伊以為被告起床要上班了，就睡到地
    板去，結果被告又回來，躺在伊旁邊，將手伸入伊內衣裏面
    ，揉、捏伊胸部約2 分鐘，伊怕被被告打，所以只有扭動身
    體，但沒有講話，被告還是繼續摸，直到被告自己走出去，
    伊就睡著了；第3 次係於第2 次隔天晚上凌晨2 時許，當時
    伊在床上睡覺，弟弟本來睡在伊旁邊，後來滾到床尾伊腳下
    ，被告喝酒回來，爬到床上躺在伊弟弟的位置，將手伸進伊
    內衣裏面來回摸伊胸部，時間約5 秒鐘，伊就說「喂、喂、
    喂」，並扭動身體，被告即自床上滾下去，伊遂跑到弟弟旁
    邊，將被子搶過來蓋在身上。伊於被告第1 次撫摸伊時，有
    告訴伊外婆，伊外婆有撥打電話給被告，叫被告不要亂摸伊
    ，第3 次發生之後，伊也有跟伊母親講，嗣於7 月10幾、20
    日左右，伊在同學家有說溜嘴，同學母親有跟學校老師王○
    玲講，老師於8 月22日幫伊打113 通報。被告摸伊時並沒有
    使用暴力、恐嚇、脅迫等手段，只是將伊身體翻過來，被告
    摸伊時，伊覺得不舒服，但因不會痛，也沒有外傷，伊不用
    由警察阿姨陪同去醫院驗傷等語（見100 年度偵字第18807
    號偵查卷第7 至14頁）。
  (二)證人A 女於100 年8 月23日檢察官偵查中證稱：伊父母親於
    94年7 月29日分居，伊平日與父親、弟弟、舅舅同住，但舅
    舅在當兵，伊外婆住在豐原，平常上下班會經過伊家，會送
    早餐或晚餐來，伊父親曾撫摸伊，第1 次係於100 年6 月16
    日至6 月18日間某日凌晨3 時許，在伊戶籍地房間內，因伊
    家裏只有2 個房間，伊與被告、弟弟同睡一個房間，伊與弟
    弟睡床上，被告打地舖，被告每天都會喝酒，當天被告喝完
    酒回家，伊從床上滾下去，被告將伊抱起來就摸伊，當時伊
    穿短袖T 恤及短褲，被告將手伸入伊內衣裏面揉、捏伊左邊
    胸部及乳頭，之後把手往下伸進伊內褲裏，摸伊尿尿地方的
    外圍，手指沒有插進去，之後被告把伊的手拿去摸其陰莖，
    因被告摸伊胸部後，已自己將其內褲脫掉，伊覺得很噁心，
    但因被告喝完酒，喝得特別醉的時候會打人，伊曾經在就讀
    1 、2 年級時被被告打過2 、3 次，之後即習慣將自己隱藏
    起來，所以被告摸伊時，伊並沒有跟被告說不要，因為怕被
    告清醒會打人，伊覺得被告當時應該是半醉半醒，因為被告
    摸完伊之後，伊跑去廁所唸經，被告有追出來，在房門口看
    伊在哪裏，瞄一眼後就回去睡覺，伊在廁所內唸經1 個小時
    ，才回去房間睡在弟弟旁邊；之後第2 次係於100 年7 月初
    至7 月中某1 天中午，被告回家午休時，伊當時在床上準備
    睡覺，被告睡完午覺要準備上班，伊看被告走出房間，以為
    被告去收衣服，就躺到被告的地舖上睡覺，因為該處很涼爽
    ，結果被告折返回來，伊當時快要睡著了，被告躺在伊身後
    ，一隻手枕在伊頭下，一隻手伸進伊內衣裏面摸伊左邊胸部
    、揉捏伊乳房，伊覺得撫摸時間有2 、3 分鐘，因為感覺時
    間有一點長，當時伊快睡著，而且很累很想睡，所以在整個
    過程中，伊沒有跟被告說不要或表達反對的意思，就睡著了
    ，被告摸完就出門上班去了；第3 次係於第2 次摸伊後當天
    晚上凌晨1 、2 時許，當天晚上被告有喝酒，被告回家時，
    伊與弟弟都已經在床上睡著了，當時弟弟睡在伊腳邊，被告
    就躺在伊身後，用一隻手伸入伊內衣裏面摸伊左邊乳房，被
    告摸伊時，伊即嚇醒，伊覺得叫父親名字很奇怪，所以就對
    被告說「喂、喂、喂」，希望可以阻止被告，並扭動身體，
    結果被告從床上掉下去，就回去睡覺，伊則跑到弟弟旁邊搶
    棉被，睡在弟弟旁邊。之後伊有將此事告訴外婆、媽媽，還
    有1 次在同學家教同學寫功課時，不小心說溜嘴，同學媽媽
    告訴老師，經由老師通報等語（見同上偵查卷第27至30頁）
    。
  (三)證人A 女於100 年9 月7 日檢察官偵查中證述：伊父親於10
    0 年6 月第1 次撫摸伊下體時，只有在外面摸而已，沒有感
    覺有東西插入下體，伊不會覺得痛，只是覺得不舒服、癢癢
    的，很討厭等語（見同上偵查卷第112 至113 頁）。
  (四)證人A 女於100 年9 月16日檢察官偵查中證稱：被告第1 次
    摸伊時，係用兩隻手指頭由上往下用力摸、摳，伊感覺好痛
    ，不舒服，被告手指有伸進伊陰部，當時伊正在睡覺，半睡
    半醒，被告以兩根手指頭摸伊陰部並插進陰道內，伊之前並
    不知道陰部之定義為何，後來才知道處女膜在裡面，被告當
    時係先摸伊胸部再摸伊下體，因為被告摸伊下體，伊才轉身
    背對著被告，結果被告又用腳將伊扳回來平躺在床上，接著
    拿伊的手去摸其陰莖，之後伊跑去廁所把門鎖起來唸經，而
    伊之前於檢察官詢問伊關於被告摸伊下體的感覺時，伊之所
    以回答癢癢的、不舒服，沒有提到痛的感覺，是因為伊分不
    清楚痛跟癢，後來伊母親的朋友用手指在伊肩膀示範癢跟痛
    ，伊才認知被告摸伊下體的感覺是痛，痛就不舒服，且之前
    伊回家，伊母親的朋友說要說清楚，不然會害伊母親及阿姨
    被關，因渠等在作證前有簽一張單子，而阿姨有詢問伊處女
    膜破掉，伊才講，之前詢問時，伊真的忘記了，伊不想要記
    住這件事，想要把它忘掉，伊今天所講關於被告手指有無插
    入伊陰道內這一段情節最清楚等語（見本院卷第6至7頁）。
  (五)證人A 女於本院審理時證述：被告平時對伊很好，會給伊零
    用錢購買伊喜歡的東西，但被告曾於100 年6 月多晚上，撫
    摸伊胸部及下體，另外曾有2 次均係同一天，第2 次係中午
    ，第3 次係晚上凌晨的樣子，則都是撫摸伊胸部。第1 次被
    告撫摸伊時，伊正在睡覺，被告伸手進入伊胸罩內撫摸伊胸
    部，伊因而醒來，並用手將被告的手撥掉，且翻過身背對被
    告，被告繼續撫摸伊下體，且有用腳將伊扳回來平躺在床上
    ，被告撫摸伊下體時，應該只有撫摸外圍，伊覺得有一點點
    癢、一點點痛，但不會很痛，伊於警詢及檢察官第1 次偵查
    中時所述被告撫摸伊下體時，手指頭沒有侵入、伸進伊陰道
    內是正確的，至於伊之所以於100 年9 月16日檢察官偵查中
    稱被告以兩隻手指頭插入伊陰道內，係因伊於警詢及偵訊後
    ，被安置在母親住處，後來伊因月經有綠色液體，伊母親帶
    伊去驗傷後，才知道伊處女膜破裂，伊母親及和伊母親同住
    之阿姨才與伊討論被告第1 次係如何對伊下體為侵害之事，
    後來伊在某次睡覺睡到一半時就突然想起來了，且伊母親她
    們在100 年9 月16日要去檢察官那裡開庭時，有講說伊要說
    清楚，不然會害伊母親及阿姨被關，而被告第1 次撫摸伊胸
    部及下體時，尚有拉伊的手去撫摸其生殖器官之動作，伊現
    在回想被告是有以手指插入伊陰道內，但很短暫，只有一下
    子，且被告當時身上有很濃的酒味。第2 次被告撫摸伊時，
    伊於偵查中陳述伊當時躺在床上，快要睡著，被告摸伊胸部
    ，當時伊很累很想睡，所以在被告摸的過程中伊沒有表示反
    對，是正確的，當時被告應該不知道伊有醒來，因伊當時眼
    睛閉著，快睡著了，伊於警詢時稱伊於被告第2 次撫摸伊時
    有扭動身體，應該係伊把第2 次跟第3 次的情形搞錯了，伊
    於第2 次並沒有扭動身體。第3 次被告摸伊時，伊躺在床上
    睡覺，被告跑到床上躺在伊旁邊，伸手進入伊內衣裏面摸伊
    胸部，伊也是在被告撫摸時才醒過來，伊有發出「喂、喂、
    喂」的聲音，同時扭動身體，被告就停止撫摸，轉身睡覺，
    當時被告身上亦有酒味等語（見本院100 年11月29日審判筆
    錄第4 至18頁）。
  (六)本院審酌證人A 女就其於上揭時、地，先後3 次遭被告強制
    猥褻及乘機猥褻之經過，除關於被告於第1 次對其為猥褻行
    為時，究竟有無以手指插入其陰道內部分之證述前後不符，
    而難採信（此部分理由容見後述）外，其於警、偵訊及本院
    審理時前後指述遭被告猥褻之情節尚屬一致且詳細，以被害
    人A 女於本件案發時年僅12歲，於偵查中及本院審理時到庭
    作證時亦年僅13歲，若非親身經歷，應無可能如此詳細描述
    前揭遭猥褻之過程，所述顯非子虛；況被告於本院訊問時亦
    自承：伊與小孩相處還不錯等語（見本院卷第18頁）、於本
    院準備程序時供述：伊女兒應該不會故意陷害伊等語（見本
    院卷第36頁）；且證人A 女於本院審理時亦供證：伊父親平
    時對伊很好等情（見本院100 年11月29日審理筆錄第4 至5
    頁），足見被告與證人A 女平日相處之感情應尚屬融洽，衡
    情證人A 女並無設詞誣陷被告之必要。
  (七)又證人即A 女之外婆代號0000-000000D於100 年8 月24日檢
    察官偵查中證述：因伊女兒即B 女離家出走，被告獨自帶2
    個小孩，伊認為B 女虧欠被告，且2 個小孩還小，所以提供
    房子供甲男與小孩同住，A 女於1 個多月前向伊表示被告摸
    伊胸部，伊問怎麼摸，A 女說只有摸胸部，伊有問A 女有無
    反抗，A 女說沒有，伊問被告是否知道A 女是醒的，A 女表
    示應該不知道，伊當天早上衝到被告住處，對被告吼說你在
    做什麼，這是你女兒，被告說「我真的不知道，對不起，媽
    」，伊說這件事非常嚴重，A 女係其女兒，其以後如何面對
    A 女，被告一直說抱歉，說其不知道，伊對被告表示怎麼會
    不知道，伊係辦兒童保護的，如果被告這樣，要讓被告上頭
    條，死得很難看，後來伊去上班，叫被告自己想清楚，伊立
    刻將小孩帶走，之後因已經暑假，小孩有課輔班，所以回來
    開始參加輔導，伊有時候會過來送早餐，問A 女其父親還有
    沒有怎麼樣，A 女表示沒有等語（見同上偵查卷第59至60頁
    ）；證人即A 女之母B 女於100 年8 月29日檢察官偵查中證
    稱：A 女在100 年7 月20日前後，在電話中向伊表示被告前
    一陣子摸其身體，伊有詢問A 女怎麼沒告訴伊，A 女表示其
    有先打電話給外婆，外婆說她會處理，伊問外婆如何處理，
    A 女稱外婆有跟被告講不可以這樣摸她，事後在警局製作筆
    錄時，伊才瞭解到外婆以為被告只有摸A 女胸部，不知道被
    告有摸其下體等語（見同上偵查卷第79至80頁）；證人即A
    女之弟代號0000-000000C於100 年8 月29日檢察官偵查中證
    述：伊姊姊在100 年6 月20幾日某日，在被告家裏的客廳，
    當時只有伊跟姊姊2 人，伊姊姊對伊說畢業典禮之後，被告
    有用手摸其胸部，當時伊姊姊講這些話時，口氣很差，臉很
    臭等語（見同上偵查卷第81頁），核均與證人A 女於警、偵
    訊及本院審理時證述被告曾對其為前揭猥褻行為尚屬相符，
    倘非A 女確有遭被告以前揭違反意願之方法猥褻胸部、下體
    陰部，及遭被告乘機猥褻胸部，並使A 女感到不舒服而介意
    此事，A 女於自無可能於事發後，主動向其至親之外婆、母
    親及弟弟告知曾遭被告觸摸胸部（身體）之事，更足佐證證
    人A 女上揭遭猥褻之證述，應非誣指。
  (八)再本件查獲經過，係因A 女於100 年7 月10幾、20日許，在
    其同學家中，與同學言談間不慎提及上開遭被告猥褻情事，
    而為其同學母親獲悉，並轉知A 女學校老師上情，始由老師
    撥打113 專線通報後等情，亦據證人即A 女同學之母代號00
    00-000000E於檢察官偵查中證述明確（見同上偵查卷第101
    至102 頁），且核與證人A 女於警、偵訊時供證本件查獲之
    情節相符。而由本件查獲經過可知，證人A 女於案發後雖曾
    告知其母、外婆及弟弟被猥褻之事，但其亦僅向至親透露此
    事，而無欲報警處理之意，顯係欲隱忍此事，則證人A 女於
    案發後既欲隱忍此事，豈可能誣指被告，由此益徵證人A 女
    上揭遭被告猥褻之證述內容，堪予採信。
  (九)按證人之陳述有部分前後不符，或相互間有所歧異時，或因
    記憶淡忘、或因事後迴護被告、或因其他事由所致，究竟何
    者為可採，法院仍得本其自由心證予以斟酌，非謂一有不符
    或矛盾，即應認其全部均為不可採信；尤其關於行為動機、
    手段及結果等之細節方面，證人之證言，有時亦有予渲染之
    可能；然其基本事實之陳述，若果與真實性無礙時，則仍非
    不得予以採信（最高法院74年臺上字第1599號判例要旨、90
    年度臺上字第6078號判決要旨參照）；況認事採證、證據之
    取捨及證據證明力（此與證據能力不同）之判斷，俱屬事實
    審法院之職權，苟無違證據法則，自不能指為違法；是供述
    證據前後雖有差異或矛盾，事實審法院非不可本於經驗及論
    理法則，斟酌其他情形，作合理之比較，定其取捨；其就供
    述證據之一部，認為真實者，予以採取，亦非法則所不許。
    因之，證人供述之證據，前後縱有差異，事實審法院依憑證
    人前後之供述證據，斟酌其他證據（包括直接、間接及補充
    證據），本於經驗法則與論理法則，取其認為真實之一部，
    作為論罪之證據，自屬合法（最高法院90年度臺上字第6943
    號判決要旨參照）。查證人A 女雖於100 年9 月16日檢察官
    偵查中及本院100 年11月29日審理時，均證稱被告於100 年
    6 月間第1 次侵害伊時，有以手指插入其陰道內等語。然細
    繹證人A 女於100 年9 月16日偵查時係指稱：伊因分不清楚
    痛與癢，且伊對陰部之認知係內陰及外陰一起的，所以先前
    於檢察官詢問時始稱被告僅撫摸伊下體外圍，且撫摸時只覺
    得癢癢的，不會痛，但伊母親朋友已在伊肩膀示範癢與痛，
    且有詢問伊處女膜破掉之事，伊才說出被告第1 次摸伊陰部
    時，手指有伸進伊陰道內，以兩隻手指頭由上往下用力摸、
    摳等語；惟於本院審理時則先證稱：被告第1 次摸伊下體時
    ，伊感覺被告應該只有摸伊外圍，伊覺得有一點點癢、一點
    點痛，被告手指沒有其他動作，伊之前於警詢及檢察官第1
    次偵查中時所述被告撫摸伊下體時，手指頭沒有侵入、伸進
    伊陰道內是正確的等語，嗣經本院提示上開100 年9 月16日
    檢察官訊問筆錄時，證人A 女始改稱：伊係與母親等人討論
    後，事後才想起來被告手指有插入伊陰道等語，足見證人A
    女就被告於100 年6 月16至18日間某日，對其為性侵害行為
    時，手指有無插入其陰道內之證述，前後有所不同；況倘證
    人A 女前確係因對第1 次遭被告性侵之細節有所遺忘，且復
    無法清楚分辨痛與癢之感覺，而為被告並無以手指插入其陰
    道內之證述，然其事後既已經與其母親及其母親之友人討論
    後而喚起記憶，記起被告於第1 次對其為性侵害行為時，有
    將手指插入其陰道內之行為，並於100 年9 月16日由其母親
    及母親友人帶同前往臺灣臺中地方法院檢察署作證，則其對
    此事當記憶深刻，而不易再予忘記，豈有於本院審理時詢問
    其關於被告第1 次對其為性侵害行為之細節時，又先明確證
    述被告第1 次僅有撫摸其下體外圍，伊於警詢及檢察官第1
    次偵查中所為被告手指頭沒有插入其陰道內之陳述為真等語
    ，嗣經本院提示100 年9 月16日檢察官偵訊筆錄，始改稱被
    告於第1 次對其為性侵害行為時，手指頭有短暫插入其陰道
    內之可能？是證人A 女此部分關於被告於第1 次對其為性侵
    害行為時，有將手指頭插入其陰道內之證述，是否與實情相
    符，要非無疑。再審之證人A 女於100 年8 月23日警詢時僅
    指述：被告第1 次係於100 年6 月16日，伊畢業典禮之後1
    、2 天左右凌晨3 時許，趁伊正在睡覺，將手伸進伊內衣裏
    揉伊胸部，伊醒來時被告的手就在伊胸部亂捏，伊將被告的
    手撥掉，被告又伸回來，將伊上衣往上掀，手掌再往下伸進
    伊內褲裏，撫摸伊尿尿的地方，約10秒左右，伊翻身躲開被
    告，被告將伊手拉過去，用伊的手握住其生殖器約1 、2 秒
    ，這一次被告並沒有將手指插入伊尿尿的地方、肛門或其他
    地方，被告摸伊的時候，伊尿尿的地方並不會痛等語，核與
    其於同日檢察官偵訊時證述：被告第1 次係先伸手進入伊內
    衣裏面揉捏伊乳頭，再將手伸進伊內褲裏摸伊尿尿的地方外
    圍，手指沒有插進去，之後並拿伊的手摸其陰莖等語、於10
    0 年9 月3 日其經驗傷發現處女膜3 、6 、9 點鐘陳舊型裂
    痕後，於100 年9 月7 日檢察官偵訊時證稱：伊父親於100
    年6 月第1 次撫摸伊下體時，只有在外面摸而已，沒有感覺
    有東西插入下體，伊不會覺得痛，只是覺得不舒服、癢癢的
    ，很討厭等語吻合，苟被告確有以手指頭侵入A 女之陰道內
    ，依A 女所述，其既未曾有性行為（見同上偵查卷第111 頁
    ），則A 女於被告手指頭插入其陰道內時，自當會深覺疼痛
    而記憶深刻，豈有未於詎案發時間較近之警詢及第1 、2 次
    檢察官偵訊時向警、檢表明，甚且於女警欲帶同其前往醫院
    驗傷時更表示因其不會疼痛，亦無外傷，而不願前往驗傷之
    理。且證人A 女之警詢，係由女警詢問及紀錄，A 女並由社
    工人員及其母B 女陪同在場，其當無故意隱諱係遭被告以手
    指插入陰道，而陳述輕微之僅以手撫摸其胸部及下體之顧忌
    。故本院認應以A 女於警詢及第1 、2 次偵訊時所指稱被告
    係以手撫摸其胸部及下體之陳述，較為可採；是A 女嗣後變
    異證詞，改稱被告係以手指頭插入其陰道內云云，應係記憶
    遭事後個人心理感受摻雜、添加，而有誇大之嫌，尚難採信
    。
  (十)至證人A 女於100 年9 月3 日在行政院衛生署臺中醫院診斷
    結果，雖發現其處女膜3 、6 、9 點鐘有陳舊型裂痕，有該
    院出具之驗傷診斷書1 份附卷可稽，且證人B 女於本院審理
    時證述：伊於100 年8 月19日A 女月經來潮時，在廁所發現
    A 女有很多綠色分泌物，而於中秋節前，即A 女月事結束後
    帶其前往醫院就診，經醫生內診並將膿清掉後，告訴伊A 女
    有3 、9 部位之撕裂傷，可能係異物侵入，而膿則可能係感
    染造成，但並未告訴伊感染之原因，之後伊打電話給社工，
    請社工幫忙帶伊與A 女去女警隊，後來在臺中醫院檢查後，
    醫生告知伊A 女處女膜係3 、6 、9 部位有傷勢，伊不太能
    接受，之後伊室友與A 女聊過之後，告訴伊A 女稱係被告以
    手指頭插入其陰道，伊知道後曾再詢問A 女，A 女想了一下
    子就告訴伊那天被告有插入，但很快就躲開等語（見本院10
    0 年11月29日審理筆錄第20至23頁），惟查處女膜因距離陰
    道口較近，稍有不慎就會造成處女膜的破裂，而造成處女膜
    破裂的原因甚多，除女性在首次發生性行為時，處女膜可能
    破裂出血外，像騎腳踏車、騎馬、爬樹、爬竿、劈腿、從自
    行車上摔下來，以及其他劇烈運動等，均可能使處女膜破裂
    ；且部分女性在清洗外陰部、使用內置式衛生棉條不當，甚
    至在手淫時，亦會造成處女膜破裂，此為眾所週知之事實，
    是以尚難僅憑該驗傷診斷書即為不利被告之認定；再證人B
    女上開證述，亦係聽聞證人A 女之傳述，然證人A 女就其遭
    被告以手指頭侵入陰道內之證述，因存有上開瑕疵而難採信
    ，已如前述，是以本件自難以證人B 女上開證述及前揭驗傷
    診斷書，即為被告有公訴人補充理由書所指對A 女為強制性
    交行為之認定，附此敘明。
  (十一)此外，復有臺中市家庭暴力及性侵害防治中心100 年9 月3
    日家防護字第1000008555號函檢送之A 女輔導紀錄1 份、現
    場圖2份及現場照片6張附卷可稽。
二、綜上所述，在在可佐證人A 女所述前揭遭被告強制猥褻，及
    於睡覺時遭被告乘機猥褻之事應可採信。被告確有對A 女為
    為上開強制猥褻及乘機猥褻之行為，而被告係A 女之親生父
    親，其對A 女係未滿14歲之少女自知之甚詳。雖被告辯稱：
    伊於前揭犯罪事實欄一(一)、(三)所示時間，均因喝了很多酒，
    精神及意識狀況不好，不清楚自己做了什麼事情云云，而證
    人A 女於警詢、檢察官偵查中及本院審理時亦均證稱：被告
    為前揭犯罪事實欄一(一)、(三)所示行為時，均係喝酒回來，有
    聞到被告身上之酒味等語，足見被告於前揭犯罪事實欄一(一)
    、(三)所示行為時間前，確均有飲酒乙節。惟被告於犯罪事實
    欄一(一)、(三)所示案發前雖有飲酒情形，然於案發時應神智清
    楚，仍具正常辨識能力及依辨識而為之能力，並無不能辨識
    其行為違法或欠依其辨識行為之能力，或辨識其行為違法或
    依其辨識而行為之能力，顯著減低之情形，此由被告於本院
    審理時自承：伊平常下班約晚上9 時15分許回到家，洗完澡
    、看完小孩，將小孩安頓好後，約晚上10時許會騎乘機車前
    往○○路152號之○○現炒海產店喝酒，早一點約飲酒至12
    時許，晚一點約飲酒至凌晨2、3時許，再騎乘機車回家，將
    機車停在住處之寓大樓前騎樓後，走樓梯返回其位於2樓的
    家，今年6、7月間，伊也大都是自己騎乘機車去海產店與友
    人喝酒後，再自己騎乘機車回家，但有時有會搭乘計程車回
    家，隔天再去找機車，伊當時能騎乘機車或搭計程車回家，
    表示伊當時意識算是清楚等語（見本院100年11月29日審理
    筆錄第28頁），再參以被告於100年6月16日至18日間第1次
    對A女為猥褻行為時，尚且能將自床上滾至地上之A女抱起，
    並於A女轉身背對其時，以腳將A女扳回平躺，再拉A女之手
    撫摸其陰莖，甚至於A女跑出房間進入廁所時，追至房門口
    查看A女去處等情，復據證人A女於前揭警詢、偵查及本院審
    理時供明在卷，均如前述；而被告於第1次對A女為猥褻行為
    時，係喝酒喝得較醉，第3次雖有喝酒，但沒有第1次醉等情
    ，亦據證人A女於警詢時證述明確。顯見被告為前揭犯罪事
    實欄一
    (一)、(三)所示行為時雖均係酒後，仍均神智清楚，衡情倘已酒
    醉致辨識能力或依辨識而為之能力有所欠缺或顯著減低，豈
    可能於酒後仍能自行騎乘機車或搭乘計程車返家，並爬樓梯
    上2樓回到家中，且將A女自滾落之地上抱起，並於A女轉身
    背對其時，以腳將A女扳回平躺，再拉A女之手撫摸其陰莖，
    甚至於A女跑出房間進入廁所時，追至房門口查看A女去處之
    行為？則被告於辨識能力或依辨識而行為之能力既未欠缺或
    顯著減低，係神智清楚之情形下，其知悉A女當時係在熟睡
    之狀況，猶對A女為前揭強制猥褻及乘機猥褻犯行，其具故
    意對未滿18歲之少女犯強制猥褻及乘機猥褻之犯意亦明。
三、據上論述，被告前開所辯，顯係事後卸責之詞，不足採信。
    本案事證明確，被告前揭加重強制猥褻及乘機猥褻犯行，應
    堪認定。
參、論罪科刑之理由：
一、按行為後法律雖有修正，但其內容僅係形式上做文字之修正
    ，或僅係將法理明文化，或僅係易動法條項次時，因未涉及
    犯罪構成要件或處罰內容之變更，自非屬法律之變更，而無
    依刑法第2 條第1 項之規定予以比較新舊法之必要，惟修正
    後之內容如客觀上已涉及犯罪構成要件或處罰內容等實質上
    變更時，即屬法律之變更，而應依刑法第2 條第1 項之規定
    比較新舊法。查：兒童及少年福利法業經總統於100 年11月
    30日以華總一義字第10000267831 號將「兒童及少年福利法
    」名稱修正為「兒童及少年福利與權益保障法」；並修正條
    文，公布之，而比較修正前兒童及少年福利法第70條規定：
    「成年人教唆、幫助或利用兒童及少年犯罪或與之共同實施
    犯罪或故意對其犯罪者，加重其刑至二分之一。但各該罪就
    被害人係兒童及少年已定有特別處罰規定者，不在此限。對
    於兒童及少年犯罪者，主管機關得獨立告訴」，與修正後兒
    童及少年福利與權益保障法第112 條規定：「成年人教唆、
    幫助或利用兒童及少年犯罪或與之共同實施犯罪或故意對其
    犯罪者，加重其刑至二分之一。但各該罪就被害人係兒童及
    少年已定有特別處罰規定者，從其規定。對於兒童及少年犯
    罪者，主管機關得獨立告訴」，除將第1 項「不在此限」之
    文字修改為「從其規定」外，其餘文字內容並無二致，修正
    前後條文既僅形式上做文字之修正及條次調整，自不生新舊
    法比較之問題，被告之行為，應逕適用裁判時之修正後兒童
    及少年福利與權益保障法第112 條規定，合先敘明。
二、按強制猥褻罪所稱其他「違反其意願之方法」，應係指該條
    所列舉之強暴、脅迫、恐嚇、催眠術以外，其他一切違反被
    害人意願之方法，妨害被害人之意思自由者而言，不以類似
    於所列舉之強暴、脅迫、恐嚇、催眠術等相當之其他強制方
    法，足以壓抑被害人之性自主決定權為必要，始符立法本旨
    ，最高法院97年度第5 次刑事庭會議決議可資參照。且按刑
    法第227 條第2 項之對於未滿14歲之男女為猥褻罪，係指行
    為人與未滿14歲之男女「合意」為構成要件；倘與未滿14歲
    之男女「非合意」而為猥褻，自不得論以刑法第227 條第2
    項之罪，而應認行為人對該未滿14歲之被害人為猥褻，所為
    已妨害被害人性自主決定之意思自由，係屬「以違反意願之
    方法」而為，應論以刑法第224 條之1 之加重違反意願猥褻
    罪（即加重強制猥褻罪），其理甚明（最高法院99年9 月7
    日99年度第7 次刑事庭會議決議之99年度刑議字第3 號提案
    之決議關於「違反意願之方法」之法律見解可資參照）。查
    A 女係87年9 月出生，於本件案發時係未滿14歲之女子，有
    真實姓名年籍對照表在卷可稽，且被告係A 女之親生父親，
    對A 女係未滿14歲之女子自知甚詳；被告甲男於如犯罪事實
    欄一(一)所示被害人A 女睡覺時，伸手進入A 女內衣裏面撫摸
    A 女之胸部，惟於A 女因而驚醒，並以手撥開其手以表示反
    對後，仍伸手進入A 女內褲內撫摸A 女下體，且於A 女轉身
    背對其時，以腳將A 女扳回來躺平，並強拉A 女之手撫摸其
    陰莖之行為，手段固未達強暴、脅迫、恐嚇等程度，惟被害
    人A 女既因遭被告撫摸胸部而醒來，並以手撥開被告之手以
    示反對，且於被告仍接續伸手進入其內褲內撫摸其下體時，
    轉身背對被告，顯已明確表達不願與被告為肢體碰觸之意思
    ，被告仍逕行對未滿14歲之A 女接續為上開碰觸下體陰部及
    強拉A 女之手撫摸其陰莖之猥褻犯行，已屬「違反A 女之意
    願」，均如前述，所為已足壓制被害人A 女之性自主決定權
    ，而達客觀上足以引起一般人性慾，主觀上亦可滿足被告之
    性慾程度，核被告甲男如犯罪事實欄一(一)所為，係犯刑法第
    224 條之1 之對未滿14歲之女子以違反其意願之方法犯強制
    猥褻罪。而被告係被害人A 女之親生父親，且係同住在臺中
    市○○街○○街，其2 人間具有家庭暴力防治法第3 條第3
    款所定直系血親之家庭成員關係，故被告對被害人所犯之罪
    亦屬該法第2 條第2 款之家庭暴力罪，惟因家庭暴力防治法
    對於家庭暴力罪並無科處刑罰之規定，故逕依刑法加重強制
    猥褻罪予以論罪科刑。又按法院就起訴之犯罪事實，在不妨
    害基本社會事實同一之範圍內，自得變更檢察官起訴所引應
    適用之法條，而為審判，刑事訴訟法第300 條規定甚明（最
    高法院95年度台上字第3802號判決參照）。本件檢察官於10
    0 年9 月16日所提補充理由書雖認被告如犯罪事實欄一(一)所
    為，係犯刑法第222 條第1 項第2 款之加重強制性交罪嫌云
    云，惟本件公訴人認被告涉有前揭對未滿14歲之少女為強制
    性交犯行所舉之證據，本院認為就於訴訟上之證明，尚未達
    足使通常一般之人均不致有所懷疑，而得確信其為真實之程
    度，而尚有合理之懷疑存在，已如前述，此外，本院復查無
    其他積極證據足認被告有前揭被訴對未滿14歲之少女為強制
    性交之犯行，即應為有利於被告之認定。是公訴人認被告就
    犯罪事實欄一(一)所為係犯加重強制性交罪云云，尚有誤會，
    然其與被告此部分所犯之加重強制猥褻罪之基本社會事實相
    同，爰依法變更起訴法條。又按單一性案件，由於刑罰權單
    一，不得將全部事實割裂，而應適用審判不可分原則，合一
    審判。是以公訴人認定被告係犯刑法第222 條第1 項第2 款
    之加重強制性交罪，雖屬不能證明被告有以對未滿十四歲少
    女為強制性交之行為，但因檢察官就此部分起訴之全部犯罪
    事實，在法律評價上，僅屬單一性案件，僅存在一個刑罰權
    ，法院僅能為一個判決，公訴人所指被告犯加重強制性交罪
    之部分事實，自毋庸另為無罪諭知，附此敘明。又被告就犯
    罪事實欄一(一)所為，係基於單一犯意，在其住所內之房間，
    密切接近之時間內接續為強制猥褻之犯行，均侵害同一之法
    益，依社會通念於客觀上認為符合接續之數舉動，於刑法評
    價上，應係接續犯，而僅構成一個犯罪行為。
三、次按刑法第224 條之強制猥褻罪，是以「對於男女以強暴、
    脅迫、恐嚇、催眠術或其他違反其意願之方法」，為構成要
    件，所稱其他「違反其意願之方法」，是指該條所列舉之強
    暴、脅迫、恐嚇、催眠術以外，其他一切違反被害人意願之
    方法，妨害被害人之意思自由者而言，該方法雖不以類似於
    所列舉之強暴、脅迫、恐嚇、催眠術等相當之其他強制方法
    為必要，但必須足以壓抑被害人之性自主決定權者，始克相
    當，已如前述；又按刑法第225 條第1 、2 項之乘機性交、
    猥褻罪，是針對行為人利用被害人不能或不知抗拒之狀態，
    而為性交行為之處罰，其於被害人受性交時，無同意性交之
    理解，或無抗拒性交之能力者即足（最高法院99年度台上字
    第3057號判決意旨參照）。被告甲男如犯罪事實欄一(二)所為
    ，係利用被害人A 女入睡之際而對A 女為猥褻行為，雖A 女
    當時尚未熟睡，惟其因疲累乃繼續閉眼睡覺而無任何反應，
    且被告主觀上亦不知被害人A 女尚未熟睡，而仍為猥褻行為
    ；如犯罪事實欄一(三)所為，亦係利用被害人A 女熟睡不知抗
    拒之際而為猥褻行為，被害人A 女雖因而醒來，但被告於A
    女發生「喂、喂、喂」聲音，且扭動身體時即停止行為，於
    此等情形，被告均無施用強暴、脅迫、恐嚇、催眠術之手段
    ，亦無以其他違反意願之方法，妨害被害人A 女之意思自由
    ，而壓抑其性自主決定權，即與刑法第224 條強制猥褻罪之
    構成要件不合。又被告如犯罪事實欄一(二)所示於被害人A 女
    入睡之際，對被害人A 女為猥褻行為時，雖被害人A 女當時
    尚未熟睡，但依A 女所述因其很累很想睡較，乃繼續閉眼睡
    覺等語，則被告主觀上自不知被害人A 女尚未熟睡，而仍繼
    續為猥褻行為；另被告如犯罪事實欄一(三)所為，亦係趁被害
    人A 女熟睡不知抗拒之際而為猥褻行為，雖被害人A 女因而
    醒來，但被告於A 女發生「喂、喂、喂」聲音，且扭動身體
    時即停止行為，是被告如犯罪事實欄一(二)、(三)所為，自均應
    論以乘機猥褻罪。依現行法，被害人如為未滿14歲之人，關
    於乘機猥褻罪並應依兒童及少年福利與權益保障法第112 條
    第1 項前段規定（原名稱：兒童及少年福利法第70條第1 項
    前段），加重其刑，該加重有刑法分則加重之性質，成為另
    一獨立之罪名。至於刑法第227 條第1 、2 項之對於未滿14
    歲之男女為猥褻行為罪，已就被害人之年齡定有特別處罰，
    依兒童及少年福利與權益保障法第11 2條第1 項但書規定「
    從其規定」，亦即不得再依該規定，加重其刑。於此情形，
    被害人如為未滿14歲之男女時，兒童及少年福利與權益保障
    法第112 條第1 項前段、刑法第225 條第2 項之對於未滿14
    歲之男女乘機猥褻罪，即為較重之全部法；刑法第227 條第
    2 項之對於未滿14歲之男女為猥褻行為罪，則為較輕之部分
    法。依適用法律原則，應優先適用較重之全部法（最高法院
    99年度台上字第2868號判決參照）；是核被告如犯罪事實欄
    一(二)、(三)之所為，均係犯刑法第225 條第2 項、兒童及少年
    福利與權益保障法第112 條第1 項前段之對於未滿14歲之男
    女乘機猥褻罪。公訴意旨認係犯刑法第224 條之1 之對於未
    滿14歲之女子加重猥褻罪，容有誤會，惟因與刑法第225 條
    第2 項乘機猥褻罪之基本社會事實同一，本院自得審理，並
    均依法變更起訴法條。
四、又被告所犯1 次加重強制猥褻行為及2 次乘機猥褻行為，犯
    意各別，行為互殊，應予分論併罰。
五、再被害人A 女係87年9 月出生，有其年籍對照表可參，於本
    件被害時係12歲已上未滿14歲的少女，而被告既為成年人，
    且明知A 女於其行為時係12歲已上未滿14歲之少女，則被告
    前開如犯罪事實欄一(二)、(三)所為，均應依兒童及少年福利與
    權益法第112 條第1 項前段規定加重其刑。至被告如犯罪事
    實欄一(一)所為，因刑法第224 條之1 係對被害人未滿14歲之
    兒童及少年犯罪所設之特別處罰規定，依兒童及少年福利與
    權益法第112 條第1 項但書之規定，本案自無依該條前段之
    規定加重其刑之餘地，併予敘明。
六、爰審酌被告身為被害人A 女之父親，未嚴守人倫分際及善盡
    對幼女保護、教養之責，為圖一己性慾之滿足，竟不顧幼童
    人格發展之健全及心靈感受，對於自己親生女兒即未滿14歲
    之A 女先後為強制猥褻及乘機猥褻之行為，造成被害人心理
    上難以磨滅之陰影，所為殊屬可議，且犯後未能坦認犯行，
    難認態度良好，惟其無何前科素行等一切情狀，分別量處如
    主文所示之刑，並定其應執行之刑，以示懲儆。
據上論斷，應依刑事訴訟法第300 條、第299 條第1 項前段，兒
童及少年福利與權益法第112 條第1 項前段，刑法第224 條之1
、第225條第2 項、第51條第5 款，判決如主文。
本案經檢察官周佩瑩到庭執行職務。
中    華    民    國   100    年    12    月    20    日
            刑事第十七庭  審判長法  官  廖純卿

                                法  官  簡芳潔       

                                法  官  劉惠娟 
以上正本證明與原本無異。
如不服本判決應於收受送達後10日內向本院提出上訴書狀，其未
敘述上訴之理由者，並得於提起上訴後10日內向本院補提理由書
（均須按他造當事人之人數附繕本）「切勿逕送上級法院」。
告訴人或被害人對於判決如有不服具備理由請求檢察官上訴者，
其上訴期間之計算係以檢察官收受判決正本之日期為準。
                                書記官  林世佳
中    華    民    國   100    年    12    月    20    日
附錄本判決論罪科刑法條：
中華民國刑法第224條之1
犯前條之罪而有第222條第1項各款情形之一者，處3年以上10年
以下有期徒刑。

中華民國刑法第225條
對於男女利用其精神、身體障礙、心智缺陷或其他相類之情形，
不能或不知抗拒而為性交者，處3年以上10年以下有期徒刑。
對於男女利用其精神、身體障礙、心智缺陷或其他相類之情形，
不能或不知抗拒而為猥褻之行為者，處6月以上5年以下有期徒刑
。
第1 項之未遂犯罰之。